最高法院刑事判決　　　　　　　　　　　　　　　九十一年度台上字第六九七三號
　　上　訴　人　甲○○
右上訴人因違反槍砲彈藥刀械管制條例案件，不服台灣高等法院高雄分院中華民國八
十九年八月三十日第二審判決︹八十九年度上訴字第八七九號，起訴案號：台灣高雄
地方法院檢察署八十七年度偵字第一九０一五號（原判決誤載為七九七三號）︺，提
起上訴，本院判決如左：
    主  文
上訴駁回。
    理  由
按刑事訴訟法第三百七十七條規定：上訴於第三審法院，非以判決違背法令為理由不
得為之，是提起第三審上訴，應以原判決違背法令為理由，係屬法定要件，如果上訴
理由狀並未依據卷內訴訟資料具體指摘原判決不適用何種法則或如何適用不當，或所
指摘原判決違法情事，顯與法律規定得為第三審上訴理由之違法情形不相適合時，均
應認其上訴為違背法律上之程式，予以駁回。本件原判決撤銷第一審關於上訴人甲○
○部分之不當判決，改判仍論處上訴人甲○○未經許可持有可發射子彈具有殺傷力之
槍枝累犯，處有期徒刑一年六月，併科罰金新台幣拾萬元，罰金如易服勞役以新台幣
玖佰元即銀元參佰元折算壹日；已詳所憑之證據及認定之理由，從形式上觀察，原
判決並無任何違背法令之情形。上訴人之上訴意旨略稱：(一)證人陳輔群被警方從其身
上搜出九顆子彈，誆稱系爭槍枝係上訴人所有，依常理而言，豈有人只帶子彈而未
帶槍？上訴人供稱系爭槍枝非上訴人所有，應屬可信。(二)民國八十九年八月十六日之
審判期日，上訴人被台北縣警察局（海山分局）帶往調查槍械案件，當日被留置於拘
留所及押於土城看守所（台北看守所），致無法出庭應訊，上訴人並非無故不到庭
等語。惟查：原判決事實欄認定上訴人於八十七年八月十五日下午七時二十分許，在
高雄市前鎮區鎮○○街三九五巷十四號二樓之一陳輔群住處前，未經許可，持有仿WA
LTHER 廠製造之可發射子彈具有殺傷力之德製八ＭＭ改造槍枝，為警當場查獲，復於
理由欄說明上訴人於警訊及偵查中對於上揭犯罪事實坦承不諱，原判決僅認定上訴人
未經許可持有上開槍枝，並未認定該槍枝係上訴人所有，故該槍枝究屬上訴人所有或
如上訴人所辯該槍枝係陳輔群所有，與原判決之認定事實無關，上訴意旨(一)自非適法
之上訴理由。刑事訴訟法第三百七十一條規定：被告經合法傳喚無正當理由不到庭者
，得不待其陳述逕行判決；本件上訴人於原審八十九年八月十六日下午二時三十分審
理期日，經合法傳喚，無正當理由不到庭，原審不待其陳述而逕行判決，有送達證書
及原審之審判筆錄可稽，復查八十九年八月十六日台北看守所並未押上訴人，台北
縣警察局海山分局於該日亦未曾帶同上訴人查案並留置於拘留所，有台北看守所北所
總決字第０九一０００七八二一號函及台北縣警察局海山分局海警刑字第０九一００
三五五三四號函附卷可稽，足見上訴人於審判期日不到庭並無正當理由，原審踐行之
訴訟程序並無違誤；上訴意旨(二)亦非適法。應認上訴人之上訴為違背法律上之程式，
予以駁回。
據上論結，應依刑事訴訟法第三百九十五條前段，判決如主文。
中      華      民      國    九十一    年     十二     月      六      日
                              最高法院刑事第一庭
                                  審判長法官  施  文  仁
                                        法官  林  永  茂
                                        法官  蕭  仰  歸
                                        法官  賴  忠  星
                                        法官  張  清  埤
      右正本證明與原本無異
                                              書  記  官
中      華      民      國    九十一    年     十二     月     十二     日
